Minutes et répertoires du notaire Pierre Louis LAIDEGUIVE, 28 août 1731 - décembre 1740 (étude XXIII)
Archives nationales
- Minutes de Pierre Louis LAIDEGUIVE, 29 août 1731 - décembre 1740; MC/ET/XXIII/478 - MC/ET/XXIII/512
  - Minutes. 1737, octobre - décembre, octobre - décembre 1737; MC/ET/XXIII/497
    - Inventaire après décès de Catheine-Aimée-Baltazard de Grandmaison, veuve d'Edme Bonnet de Saint-Léger, chevalier de l'ordre de Saint-Lazare, premier valet de chambre de feu le régent, ancien grand maître des Eaux et Forêts de Poitou, gouverneur du château de Beaugency, grande rue du faubourg Saint-Laurent, 3 octobre 1737; MC/ET/XXIII/497
      inventaire après décès; Grandmaison, Catheine-Aimée-Baltazard de; Bonnet de Saint-Léger, Edmé; employé de maison
    - Gouel (Gilles), marchand orfèvre, quai de Bourbon § Renonciation, 7 octobre 1737; MC/ET/XXIII/497
      renonciation; Gouel, Gilles
    - Duplessis (Edmé), marchand orfèvre joaillier, quai des Orfèvres § Quittance .., 10 octobre 1737; MC/ET/XXIII/497
      quittance; Duplessis, Edmé
    - Inventaire après décès de Joseph Morisset, ancien intendant de la maison du roi, rue des Fossés-Monsieur le Prince, 16 octobre 1737; MC/ET/XXIII/497
      inventaire après décès; Morisset, Joseph
    - LEFAUCHEUR (Alexandre) Maître horloger Rue de la Verrerie § Mise en apprentissage chez .., 16 octobre 1737; MC/ET/XXIII/497
      contrat d'apprentissage; Lefaucheur, Alexandre
    - HORLOGER (apprentissage d') § Mise en .. de BREMONT (Jean Gilles) chez LEFAUCHEUR (Alexandre) qui lui montrera son métier qui le nourri loge, blanchi moyennant 500 livres., 16 octobre 1737; MC/ET/XXIII/497
      contrat d'apprentissage
    - Inventaire après décès d'Anne Burant, veuve de Jean Fornier dit La Serre, maître perruquier, rue de Fourcy, 19 octobre 1737; MC/ET/XXIII/497
      inventaire après décès; Burant, Anne; Fornier, Jean (dit La Serre); coiffeur
    - CLAIREFEUILLE (Pierre Nicolas) Maître éventailliste § Inventaire après décès de ROYER (Louis), 19 octobre 1737; MC/ET/XXIII/497
      inventaire; Clairefeuille, Pierre Nicolas
    - DUPERON Horloger § Inventaire après décès de ROYER (Louis), 19 octobre 1737; MC/ET/XXIII/497
      inventaire
    - Inventaire après décès de Louis Royer, peintre ancien directeur de l'académie royale., 19 octobre 1737; MC/ET/XXIII/497
      inventaire après décès; Royer, Louis; peintre
    - Inventaire après décès de Louis Royer, ancien directeur de l'académie de peinture de Saint-Luc, rue du Sépulchre, 19 octobre 1737; MC/ET/XXIII/497
      inventaire après décès; Saint-Sépulcre (rue du); Royer, Louis
    - FLEURY (François) Marchand Tapissier Rue des Saint Pères § Partage., 23 octobre 1737; MC/ET/XXIII/497
      partage; Fleury, François
    - Inventaire après décès de Marie-Monique Lemannier, fille majeure, dans un appartement de la communauté des filles de Sainte-Geneviève, 24 octobre 1737; MC/ET/XXIII/497
      inventaire après décès; Lemannier, Marie-Monique
    - MARTINOT (Gilles) Horloger Pendule par .. § Inventaire après décès de Marie Monique Lemonier., 24 octobre 1737; MC/ET/XXIII/497
      inventaire; Martinot, Gilles
    - Inventaire après décès d'Antoine Segretain Duverger, maître perruquier, rue de la Huchette, 7 novembre 1737; MC/ET/XXIII/497
      inventaire après décès; Huchette (rue de la); Segretain Duverger, Antoine; coiffeur
    - DELAROQUE (André) Tapissier du Roi. Rue des Saints Péres § Obligation .., 9 novembre 1737; MC/ET/XXIII/497
      obligation; Delaroque, André
    - Inventaire après décès de David Beurville, marchand de vin rue de la Parcheminerie, 25 novembre 1737; MC/ET/XXIII/497
      inventaire après décès; Parcheminerie (rue de la); Beurville, David; commerçant
    - Quittance et mainlevée liées à la succession de Louis Royer, maître peintre, directeur de l'académie de Saint-Luc., 5 décembre 1737; MC/ET/XXIII/497
      quittance; mainlevée; Royer, Louis; peintre
    - HOMET (François) Maître menuisier Vieille place aux veaux § Transaction .., 10 décembre 1737; MC/ET/XXIII/497
      accord; Homet, François
    - Inventaire après décès de Marie Passart, veuve de Pierre de Causse, marchand bourgeois de Paris, au cloître des Bernardins, 11 décembre 1737; MC/ET/XXIII/497
      inventaire après décès; Passart, Marie; Causse, Pierre de; commerçant
    - Inventaire après décès de Jeanne Volarde, veuve de Jean Grimond, marchand négociant de Marseille, rue des Maçons, 16 décembre 1737; MC/ET/XXIII/497
      inventaire après décès; Marseille (Bouches-du-Rhône); Volarde, Jeanne; Grimond, Jean; commerçant; négociant
  - Minutes. 1738, janvier - février, janvier - février 1738; MC/ET/XXIII/498
    - Inventaire après décès de Guillaume Meny, prêtre, docteur en théologie de la faculté de Paris, dans une chambre de la communauté des prêtres de la paroisse Saint-Côme, 9 janvier 1738; MC/ET/XXIII/498
      inventaire après décès; Meny, Guillaume; prêtre
    - Dépôt d'argent par Pierre Royer, maître peintre, demeurant rue du Sépulcre., 10 janvier 1738; MC/ET/XXIII/498
      dépôt d'argent; Saint-Sépulcre (rue du); Royer, Pierre; peintre
    - Inventaire après décès de Nicolas-Eustache Colin, procureur au Châtelet, 20 janvier 1738; MC/ET/XXIII/498
      inventaire après décès; Colin, Nicolas-Eustache; procureur de justice (Ancien Régime)
    - MASSY Horloger Montre par .. § Inventaire après décès de COLIN (Nicolas Eustache), 20 janvier 1738; MC/ET/XXIII/498
    - DUVAL Horloger § Pendule par ..; Inventaire après décès de COLIN (Eustache Nicolas), 20 janvier 1738; MC/ET/XXIII/498
    - Inventaire après décès de Nicolas Eustache Colin, comportant une collection de médailles décrites et pesées., 20 janvier 1738; MC/ET/XXIII/498
      inventaire après décès; Colin, Nicolas Etienne
    - Inventaire après décès de Anne-Jacqueline Augé, épouse de Georges-François Bonnet, marquis de Sainte-Foy, rue Saint-Etienne-des-Grez, 24 janvier 1738; MC/ET/XXIII/498
      inventaire après décès; Augé, Anne-Jacqueline; Bonnet, Georges-François (marquis de Sainte-Foy)
    - Compte concernant Pierre Royer, maître peintre, demeurant rue du Sépulcre., 28 janvier 1738; MC/ET/XXIII/498
      compte; Saint-Sépulcre (rue du); Royer, Pierre; peintre
    - CHERON (Etienne) Maître doreur Rue du Mail § Compte et obligation .., 28 janvier 1738; MC/ET/XXIII/498
      obligation; Cheron, Etienne
    - Inventaire après décès de Marie Robiquet, veuve en secondes noces de Jean-Baptiste Cissogne, officier de ville, rue Saint-Jacques, à la Rose blanche, 29 janvier 1738; MC/ET/XXIII/498
      inventaire après décès; Saint-Jacques (rue); Robiquet, Marie; Cissogne, Jean-Baptiste
    - Inventaire après décès de Jean-Antoine Hurel, notaire honoraire au Châtelet, rue Saint-Martin, 31 janvier 1738; MC/ET/XXIII/498
      inventaire après décès; Saint-Martin (rue); Hurel, Jean-Antoine
    - GRIBELIN Horloger § Pendule par ..; Inventaire après décès de HUREL (Jean Antoine), 31 janvier 1738; MC/ET/XXIII/498
    - LEQUIER (Jean) Maître fondeur Rue de la Haye § Consentement -, 7 février 1738; MC/ET/XXIII/498
      Lequier, Jean
    - CAVELLIER (Charles Claude) maître RELIEUR-DOREUR Cul de Sac de la Cour des Boeufs. § Mariage de la fille de .., 16 février 1738; MC/ET/XXIII/498
      contrat de mariage; Cavellier, Charles Claude
    - GIFFART (Lambert) maître Relieur Doreur Rue Charretière § Mariage du fils de .., 16 février 1738; MC/ET/XXIII/498
      contrat de mariage; Giffart, Lambert
    - GIFFART (François) Relieur doreur Rue Charretière § Mariage de .., 16 février 1738; MC/ET/XXIII/498
      contrat de mariage; Giffart, François
    - FLEURY (François) Marchand Tapissier Rue des Saint-Père § Consentement .., 20 février 1738; MC/ET/XXIII/498
      Fleury, François
  - Minutes. 1738, mars - avril, mars - avril 1738; MC/ET/XXIII/499
    - FLEURY (François) Marchand Tapissier Rue des Saint-Pères. § Consentement .., 7 mars 1738; MC/ET/XXIII/499
    - Inventaire après décès de Louis Hourous, bourgeois de Paris, rue Gis-le-Coeur, 17 mars 1738; MC/ET/XXIII/499
      inventaire après décès; Gît-le-Coeur (rue); Hourous, Louis
    - LAVIER (Jacques Antoine) architecte Rue des Postes § Bail .., 20 mars 1738; MC/ET/XXIII/499
      bail; Lavier, Jacques Antoine
    - Inventaire après décès de Marc Thomann, médecin suisse de la ville de Zürich, rue du Colombier, 26 mars 1738; MC/ET/XXIII/499
      inventaire après décès; Colombier (rue du); Thomann, Marc
    - Inventaire après décès de François-Raimond Merlin, écuyer, sieur du Chaila, ancien capitaine de cavalerie, chevalier de Saint-Louis et de Notre-Dame-du-Mont-Carmel, rue Hautefeuille, 27 mars 1738; MC/ET/XXIII/499
      inventaire après décès; Hautefeuille (rue); Merlin, François-Raimond; officier (armée)
    - BERNE Horloger § Pendule par ..; Inventaire après décès de MERLIN (François Raymond), 27 mars 1738; MC/ET/XXIII/499
    - Inventaire après décès de Suzanne Boucher, veuve de Claude Rousseau, président au grenier à sel de Beaugency et ancien maire de la ville, rue de la Bucherie, 29 mars 1738; MC/ET/XXIII/499
      inventaire après décès; Bûcherie (rue de la); Boucher, Suzanne; Rousseau, Claude; élu local
    - OUÏLLE (Pierre) Maître doreur Rue du Martoy § Donnation .., 2 avril 1738; MC/ET/XXIII/499
      donation; Ouille, Pierre
    - Vente d'une maison à l'image de Saint-Christophe sise rue Bordette., 3 avril 1738; MC/ET/XXIII/499
      acte de vente; Bordelle (rue); Bordet (rue); Saint-Christophe (image)
    - Compte et quittance concernant Pierre Royer, maître peintre, demeurant rue du Sépulcre., 28 avril 1738; MC/ET/XXIII/499
      compte; quittance; Saint-Sépulcre (rue du); Royer, Pierre; peintre
    - CHERON (Etienne) Maître doreur Rue du Mail. § Compte et quittance .., 28 avril 1738; MC/ET/XXIII/499
      quittance; Cheron, Etienne
  - Minutes. 1738, mai - juin, mai - juin 1738; MC/ET/XXIII/500
    - DANTON (Louis) Maître maçon entrepreneur des bâtiments Rue des Carmes place Maubert § Quittance .., 2 mai 1738; MC/ET/XXIII/500
      quittance; Danton, Louis
    - Inventaire après décès de Marie-Thérèse Creton, veuve de Nicolas de Louvencourt, maître des comptes, rue d'Enfer, 9 mai 1738; MC/ET/XXIII/500
      inventaire après décès; Enfer (rue d'); Creton, Marie-Thérèse; Louvencourt, Nicolas de
    - PORLIER (Jean Baptiste) Maitre potier d'Etain. Rue Sainte-Marguerite § Bail., 13 mai 1738; MC/ET/XXIII/500
      bail; Porlier, Jean Baptiste
    - DUPONT (Pierre) Maître faïencier Rue de Jouy ( ? ) (Paroisse Saint-Paul Saint-Louis) § Certificat et procuration .., 20 mai 1738; MC/ET/XXIII/500
      procuration; Dupont, Pierre
    - Inventaire après décès de Françoise-Catherine Bellamy, épouse de Jean-Antoine Salernier, ciseleur, rue Bordet, 28 mai 1738; MC/ET/XXIII/500
      inventaire après décès; Bellamy, Françoise-Catherine; Salernier, Jean-Antoine; décorateur
    - SALERNIER (Jean Antoine) Ciseleur Rue Bordet § Inventaire après décès de .., 28 mai 1738; MC/ET/XXIII/500
      inventaire; Salernier, Jean Antoine
    - BOUQUET (Christophe) ciseleur Place de la Fontaine Sainte-Geneviève § Inventaire après décès de SALERNIER (Jean Antoine), 28 mai 1738; MC/ET/XXIII/500
      inventaire; Bouquet, Christophe
    - Inventaire après décès d'Anne Deshayes, fille majeure, rue du Mouton et à Corbeil, 30 mai 1738; MC/ET/XXIII/500
      inventaire après décès; Mouton (rue du); Corbeil-Essonnes (Essonne); Deshayes, Anne
    - LAVAL (Guillaume Etienne) Maître Serrurier Rue Neuve Guillemin § Constitution .., 7 juin 1738; MC/ET/XXIII/500
      constitution de rente; Laval, Guillaume Etienne
    - DAUGE (Charles) Marchand lapidaire joaillier; Rue Vis à Vis le Temple § Mariage d'entiers, 8 juin 1738; MC/ET/XXIII/500
      contrat de mariage; Dauge, Charles
    - Transport concernant François Marie Bourzon, peintre ordinaire du roi, demeurant rue Beaubourg., 14 juin 1738; MC/ET/XXIII/500
      cession; Beaubourg (rue); Bourzon, François Marie; peintre
    - Inventaire après décès de Marie Verrier, épouse de Jean Garandeau, maître perruquier, rue des Prouvaires, 16 juin 1738; MC/ET/XXIII/500
      inventaire après décès; Prouvaires (rue des); Verrier, Marie; Garandeau, Jean; coiffeur
    - Inventaire après décès d'Anne-Françoise Lecamus, fille majeure, au palais du Luxembourg, 26 juin 1738; MC/ET/XXIII/500
      inventaire après décès; Luxembourg (palais du); Lecamus, Anne-Françoise
    - BAULONDON Horloger § Montre par .., 26 juin 1738; MC/ET/XXIII/500
    - Inventaire après décès de Marie-Françoise Borde, épouse de Nicolas François, bourgeois de Paris, rue des Cordelliers, 27 juin 1738; MC/ET/XXIII/500
      inventaire après décès; Cordeliers (rue des); Borde, Marie-Françoise; François, Nicolas
  - Minutes. 1738, juillet - août, juillet - août 1738; MC/ET/XXIII/501
    - Inventaire après décès de Louise Heuslin, épouse de Pierre-Jacques-Michel Duprat, conseiller honoraire au parlement de Paris, rue, dans un appartement dépendant du couvent des filles de l'Union chrétienne de Saint-Chaumont, rue après la porte Saint-Denis, 1er juillet 1738; MC/ET/XXIII/501
      inventaire après décès; Heuslin, Louise; Duprat, Pierre-Jacques-Michel
    - MARTINOT (Baltazard) Horloger Montre par .. § Inventaire après décès de HEUSLIN (Marie Louise), 1er juillet 1738; MC/ET/XXIII/501
      inventaire; Martinot, Balthazar
    - Herbault (Louis Antoine), marchand orfèvre joaillier, rue Saint-Louis § Partage .., 3 juillet 1738; MC/ET/XXIII/501
      partage; Herbault, Louis Antoine
    - Meusnier (Jean-Baptiste), marchand orfèvre joaillier, rue Saint-Louis § Partage .., 3 juillet 1738; MC/ET/XXIII/501
      partage; Meusnier, Jean-Baptiste
    - FOURNIER (Jean) Maçon Hameau d'Esegny § Transaction .., 5 juillet 1738; MC/ET/XXIII/501
      accord; Fournier, Jean
    - Deux quittances concernant Pierre Paul Danjan, architecte juré expert, et une d'elles feu Edme Fourier, également architecte juré., 14 juillet 1738; MC/ET/XXIII/501
      quittance; Danjan, Pierre Paul; Fourier, Edme; architecte
    - FOURIER (Edme) Architecte juré expert § quittance .., 14 juillet 1738; MC/ET/XXIII/501
      quittance; Fourier, Edme
    - Villain (Hilaire), maître orfèvre, rue de l'Arbre Sec § Quittance .. Constitution., 16 juillet 1738; MC/ET/XXIII/501
      quittance; constitution de rente; Villain, Hilaire
    - Inventaire après décès de Marie-Nicolle Dieugard, épouse de Paul-François Goy, maître savetier, rue de la Huchette, 28 juillet 1738; MC/ET/XXIII/501
      inventaire après décès; Huchette (rue de la); Dieugard, Marie-Nicolle; Goy, Paul-François; bottier
    - Inventaire après décès de Geneviève Bourgeot, veuve de Nicolas-Eustache Colin, procureur au Châtelet, rue du Foin, 29 juillet 1738; MC/ET/XXIII/501
      inventaire après décès; Foin (rue du); Bourgeot, Geneviève; Colin, Nicolas-Eustache; procureur de justice (Ancien Régime)
    - PLANIER (Pierre) Maçon Rue des Francs Bourgeois § Acquiescement .., 4 août 1738; MC/ET/XXIII/501
      Planier, Pierre
    - Quittance concernant Pierre Paul Danjan, architecte, demeurant rue du Fouare, et Edme Fourier, architecte juré expert., 14 août 1738; MC/ET/XXIII/501
      quittance; Fouarre (rue du); Danjan, Pierre Paul; Fourier, Edme; architecte; architecte
  - Minutes. 1738, septembre - octobre, septembre - octobre 1738; MC/ET/XXIII/502
    - THIOUT (Antoine) Maître horloger quai Pelletier § Quittance., 7 septembre 1738; MC/ET/XXIII/502
      quittance; Thiout, Antoine
    - Dépôt d'argent pour la succession Randot mentionnant Pierre Jollain, peintre, demeurant rue de Verneuil., 15 septembre 1738; MC/ET/XXIII/502
      dépôt d'argent; Verneuil (rue de); Jollain, Pierre; Randot (M.); peintre
    - JOLLAIN (Pierre), Peintre, Rue de Verneuil § Figurant sur le cahier de recettes pour la succession RANDOT, 15 septembre 1738; MC/ET/XXIII/502
      Jollain, Pierre
    - RIVIERE (Sebastien), Peintre, Place Louis le grand. § Figurant sur le cahier de recettes de la succession RANDOT, 15 septembre 1738; MC/ET/XXIII/502
      Rivière, Sebastien
    - BRETON (Jean Baptiste) Maître tapissier Rue Neuve Saint-Catherine § Figurant sur le cahier de recettes de la succession RANDOT., 15 septembre 1738; MC/ET/XXIII/502
      Breton, Jean Baptiste
    - Inventaire après décès de Jacques Roussel, maître barbier, baigneur, perruquier, étuviste, rue des Grands Augustins, 22 septembre 1738; MC/ET/XXIII/502
      inventaire après décès; Grands-Augustins (rue des); Roussel, Jacques; coiffeur
    - LEFEBVRE (Jean) Entrepreneur de bâtiments Rue Gracieuse § Déclaration., 25 septembre 1738; MC/ET/XXIII/502
      déclaration; Lefebvre, Jean
    - Lefebvre (François), orfèvre, rue Saint-Louis en la Cité § Déclaration .., 25 septembre 1738; MC/ET/XXIII/502
      déclaration; Lefebvre, François
    - FLEURY (François) Maître tapissier Rue des Saints Pères § Procuration .., 25 septembre 1738; MC/ET/XXIII/502
      procuration; Fleury, François
    - LEFEBURE (Jean Pierre) Maître maçon Rue d'Orléans § déclaration., 25 septembre 1738; MC/ET/XXIII/502
      déclaration; Lefebure, Jean Pierre
    - Desmoulins (Louis), peintre, rue Mozarure § Mariage de la fille de .., 1er octobre 1738; MC/ET/XXIII/502
      contrat de mariage; Desmoulins, Louis
    - Convention concernant Etienne Jaurat, peintre ordinaire du roi, demeurant rue Saint-Victor., 16 octobre 1738; MC/ET/XXIII/502
      convention; Saint-Victor (rue); Jaurat, Etienne; peintre
    - FORGET (Jean François) Maître tapissier Rue de Vaugerard § Inventaire après décès de PLUVINET (hourse), 27 octobre 1738; MC/ET/XXIII/502
      inventaire; Forget, Jean François
    - CHARBONNIERES (CHATEAU de) Etat des meubles Meublant le .. § (Inventaire après décès de LECLERC de LESSEVILLE (Eustache Auguste), 25 février 1749; MC/ET/XXIII/502
      inventaire; Charbonnières (Eure-et-Loir)
  - Minutes. 1738, novembre - décembre, novembre - décembre 1738; MC/ET/XXIII/503
    - ADNET (Leonard) Maçon Rue Saint Jacques § quittance et obligation .., 4 novembre 1738; MC/ET/XXIII/503
      obligation; quittance; Adnet, Léonard
    - DUBOIS Maître ébéniste Rue du faubourg Saint-Antoine § Promesse de vente d'une maison sise .., 9 novembre 1738; MC/ET/XXIII/503
    - DELACOUR (Louis) Marchand Tapissier grde rue Du four § Promesse de Vente .., 9 novembre 1738; MC/ET/XXIII/503
      acte de vente; Delacour, Louis
    - BOURGUIN (Pierre) Maître doreur Rue Saint-André § Obligation .., 10 novembre 1738; MC/ET/XXIII/503
      obligation; Bourguin, Pierre
    - FRIQUET (Michel) Maître horloger quai des Orme § Reconnaissance .., 10 novembre 1738; MC/ET/XXIII/503
      reconnaissance; Friquet, Michel
    - DUBOIS Maître ébéniste faubourg Saint-Antoine § Vente d'une maison .., 14 novembre 1738; MC/ET/XXIII/503
    - DELACOUR (Louis) Marchand Tapissier grde rue faubourg Saint-Antoine § Vente d'une maison., 14 novembre 1738; MC/ET/XXIII/503
    - Inventaire après décès de Catherine Legrand, fille majeure, rue de la Parcheminerie, 9 décembre 1738; MC/ET/XXIII/503
      inventaire après décès; Parcheminerie (rue de la); Legrand, Catherine
    - VERNAM (Hubert) Maître évantailliste § quittance donnée par la veuve de .., 12 décembre 1738; MC/ET/XXIII/503
      quittance; Vernam, Hubert
  - Minutes. 1739, janvier - mars, janvier - mars 1739; MC/ET/XXIII/504
    - Inventaire après décès de Marie-Anne-Louise Charles, épouse de Gilles Fleury, maître corroyer, rue Guisarde, 7 janvier 1739; MC/ET/XXIII/504
      inventaire après décès; Guisarde (rue); Charles, Marie-Anne-Louise; Fleury, Gilles
    - DESCHAZEAU (Pierre) Marchand Tapissier Rue des Boucheries § Vente de meubles et nautissement .., 7 janvier 1739; MC/ET/XXIII/504
      acte de vente; Deschazeau, Pierre
    - Inventaire après décès d'Etienne Berthelot, architecte, rue du Hurepoix, 14 janvier 1739; MC/ET/XXIII/504
      inventaire après décès; Hurepoix (rue du); Berthelot, Etienne; architecte
    - BERTAULT (Louis) Maçon Rue Mondetour § Inventaire après décès de la mère de .., 14 janvier 1739; MC/ET/XXIII/504
      inventaire; Bertault, Louis
    - Inventaire après décès de Jeanne Berthault, veuve de Habert Frère, maçon, épouse de François Delfel, maître bourelier, rue Saint-André-des-Arts, 14 janvier 1739; MC/ET/XXIII/504
      inventaire après décès; Saint-André-des-Arts (rue); Berthault, Jeanne; Frère, Habert; Delfel, François; sellier; maçon
    - Inventaire après décès de Toussaint Meny, avocat au Parlement, quai Pelletier, 23 janvier 1739; MC/ET/XXIII/504
      inventaire après décès; Pelletier (quai); Meny, Toussaint
    - JAMAIN (Jean Baptiste) Marchand lapidaire Rue du Temple § Procuration .., 27 janvier 1739; MC/ET/XXIII/504
      procuration; Jamain, Jean Baptiste
    - Inventaire après décès d'Antoine Lavoine, maître chandelier, rue Marivault, 3 février 1739; MC/ET/XXIII/504
      inventaire après décès; Marivaux (rue); Lavoine, Antoine; cirier
    - Inventaire après décès de Geneviève Bourdereau, fille majeure, au collège de Maître Gervais Chrétien, 5 février 1739; MC/ET/XXIII/504
      inventaire après décès; Bourdereau, Geneviève; Chrétien, Gervais
    - Inventaire après décès de François-Nicolas Maillard, conseiller en la cour des Aides et à l'Hôtel de ville, rue Poupée, 6 février 1739; MC/ET/XXIII/504
      inventaire après décès; Poupée (rue); Maillard, François-Nicolas
    - DU PONCHEL Horloger Pendule par § Inventaire après décès de MAILLARD (François Nicolas), 6 février 1739; MC/ET/XXIII/504
    - Arrêté de comptes d la succession du marquis de Nointel mentionnant huit pièces de tapisserie représentant des Triomphes., 6 février 1739; MC/ET/XXIII/504
      partage; Nointel (M. de)
    - Inventaire après décès de Louis-Nicolas Maillard, secrétaire du roi, rue Poupée, 11 février 1739; MC/ET/XXIII/504
      inventaire après décès; Poupée (rue); Maillard, Louis-Nicolas; secrétaire du roi (Ancien Régime)
    - Inventaire après décès de Barbe-Thérèse Dohy, veuve de François Tavernier, peintre ordinaire du roi, rue du Cimetière, paroisse Saint-André-des-Arts, 17 février 1739; MC/ET/XXIII/504
      inventaire après décès; Cimetière (rue du); Dohy, Barbe-Thérèse; Tavernier, François; peintre
    - ADHENET (Thomas) architecte; Grde rue du Bac § Quittance .., 17 février 1739; MC/ET/XXIII/504
      quittance; Adhenet, Thomas
    - Quittance de Louis Jacques Herpin, maître sculpteur., 17 février 1739; MC/ET/XXIII/504
      quittance; Herpin, Louis Jacques; sculpteur
    - Inventaire après décès de la veuve de François Tavernier, peintre ordinaire du roi., 17 février 1739; MC/ET/XXIII/504
      inventaire après décès; Tavernier, François; peintre
    - Rateau (Jean), menuisier, rue Saint-Germain-l'Auxerrois § Mariage de la fille de .., 2 mars 1739; MC/ET/XXIII/504
      contrat de mariage; Rateau, Jean
    - CAMBAULT (François) Maître maçon grde rue du Faubourg § quittance .., 21 mars 1739; MC/ET/XXIII/504
      quittance; Cambault, François
    - Inventaire après décès d'Evrard Chauveau, maître peintre, rue de Bièvre, 28 mars 1739; MC/ET/XXIII/504
      inventaire après décès; Chauveau, Evrard; peintre
    - Inventaire après décès de Evrard Chauveau, maître peintre, en présence de Louis Chauveau, maître peintre, demeurant sur le pont Marie, 28 mars 1739; MC/ET/XXIII/504
      inventaire après décès; Marie (pont); Chauveau, Evrard (1660-1739); Chauveau, Louis; peintre
  - Minutes. 1739, avril - juin, avril - juin 1739; MC/ET/XXIII/505
    - BOTTIER (Gabriel) Maître Relieur Doreur Rue des Carmes § Inventaire après décès de .., 19 juin 1731; MC/ET/XXIII/505
      inventaire; Bottier, Gabriel
    - OUDINOT (Claude Raoul) Maître doreur Rue Saint Hyppolite § Partage de rente .., 13 avril 1739; MC/ET/XXIII/505
      partage; Oudinot, Claude Raoul
    - AUDINOT (Claude Raoul) Maître doreur Rue Saint-Hippolyte § Rectification de nom -, 14 avril 1739; MC/ET/XXIII/505
      Audinot, Claude Raoul
    - André (David), orfèvre, quai des Orfèvres § Vente .., 17 avril 1739; MC/ET/XXIII/505
      acte de vente; André, David